【裁判字號】    95,交聲,198
【裁判日期】    950515
【裁判案由】    聲明異議
【裁判全文】
臺灣臺中地方法院交通事件裁定         95年度交聲字第198號
原處分機關  交通部公路總局臺中區監理所
異  議  人
即受處分人  甲○○
上列受處分人因違反道路交通管理處罰條例案件，對於交通部公
路總局臺中區監理所所為之處分（中監違字第裁六○─ＢＣ00
00000、ＧＱ0000000、Ｇ四Ｚ○○二三九三、Ｇ四
Ｚ○○一七四三、Ｇ00000000、Ｇ00000000、
Ｇ00000000、Ｇ00000000、Ｇ0000000
0號裁決書）聲明異議，本院裁定如下：
    主  文
原處分關於中監違字第裁六○─ＧＱ0000000、Ｇ四Ｚ○
○二三九三、Ｇ四Ｚ○○一七四三、Ｇ00000000號等肆
件裁決書撤銷。
前項撤銷部分，受處分人甲○○不罰。
其餘異議駁回。
    理  由
一、原處分機關交通部公路總局臺中區監理所係以：高雄市政府
    警察局於民國（下同）九十二年九月二十日二十三時四十二
    分在民生、南華路口處舉發ＮＯ－九四三一號自用小客車有
    「行車限速五十公里，經測時速六十五公里，超速十五公里
    未滿二十公里」、臺中市政府於九十三年一月七日十二時三
    十分在臺中市○○○路有「在道路收費停車處所停車不依規
    定繳費」……等交通違規事實，遂以第ＢＣ0000000
    、ＧＱ0000000、Ｇ四Ｚ○○二三九三、Ｇ四Ｚ○○
    一七四三、Ｇ00000000、Ｇ00000000、Ｇ
    00000000、Ｇ00000000、Ｇ000000
    00號違反道路交通管理事件通知單逕行舉發，依道路交通
    管理處罰條例第四十條第一項：「汽車駕駛人，行車速度，
    超過規定之最高時速，或低於規定之最低時速，或裝用測速
    雷達感應器者，處新臺幣一千二百元以上二千四百元以下罰
    鍰。」、第五十六條第一項第一、十一款「汽車駕駛人停車
    時，在禁止臨時停車處所停車者；在道路收費停車處所停車
    ，不依規定繳費者，處新臺幣六百元以上一千二百元以下罰
    鍰。」復依違反道路交通管理事件統一裁罰基準表規定，逾
    期者各處罰鍰新臺幣（下同）二千四百元、一千二百元、一
    千二百元、一千二百元、一千二百元、一千二百元、一千二
    百元、一千二百元、一千二百元整等語。
二、本件聲明異議意旨略以：本件被舉發之違規車輛車牌號碼Ｎ
    Ｏ－九四三一號自用小客車非異議人所有，且異議人未曾使
    用或佔有，該車可能係由異議人前夫乙○○未經其同意、亦
    未告知異議人之情況下，擅自以異議人之名義購買。異議人
    與乙○○早已分居，異議人居住在臺北市，又未曾駕駛該車
    ，豈可能多次開車在臺中市停車違規之理。另異議人已於九
    十四年七月五日與乙○○訴訟離婚，並已辦妥離婚戶籍登記
    。為此聲明請求撤銷原處分等語。
三、按交通法庭認為聲明異議有理由者，應以裁定將原處分經聲
    明異議部分撤銷，並自為裁定，道路交通案件處理辦法第二
    十條前段定有明文。經查：
（一）經本院兩度傳訊異議人之前夫乙○○，乙○○雖均未到庭
      ，惟異議人對於乙○○提起離婚之訴，經本院於九十四年
      六月一日，以九十四年度婚字第九號民事判決勝訴，業經
      確定，並已辦妥離婚戶籍登記，此有戶籍謄本、判決確定
      證明書等在卷可稽。異議人於該案中主張：其夫乙○○自
      九十一年底即無故離家等語，乙○○經合法通知未於最後
      言詞辯論期日到場，惟於本院家事法庭審理中曾到庭陳述
      略以：「兩造是在九十二年四月二十日起分居，因工作關
      係，原告（即本件異議人）到中壢住……」等語，有該案
      判決書在卷可稽。再審閱異議人提出之戶籍謄本，異議人
      早於九十二年八月八日，即已將戶籍遷移至臺北市松山區
      ○○○路五段二九一巷二○弄十四號之現址。足認異議人
      所稱與其夫乙○○早已分居一節，應屬事實。
（二）臺中市警察局舉發違反道路交通管理事件中市警交字第Ｇ
      Ｑ0000000號違規通知單係於九十三年五月二十二
      日十四時二十分，在臺中市○○路逕行舉發該違規車輛，
      並於同日十九時二十四分由乙○○至臺中市警察局崇德拖
      吊場出示證件辦理領車手續並當場收訖違規通知單，此亦
      有臺中市警察局中市警交字第○九五○○二五一三一號函
      影本在卷可考。堪認異議人所稱該車牌號碼ＮＯ－九四三
      一號自用小客車，係乙○○在使用一節，係屬可信。另Ｇ
      四Ｚ○○二三九三、Ｇ四Ｚ○○一七四三、Ｇ00000
      000號等三張違規通知單，分別係於九十三年四月八日
      ，在臺中市○○路違規；於九十三年三月二十九日，在臺
      中市○○路違規；於九十三年三月十日，臺中市○○○路
      違規，分別有裁決書影本、通知單影本等在卷可參。核其
      違規時間，均在異議人與前夫乙○○分居以後，違規地點
      復均在臺中市，彼時異議人早已遷移至臺北市，堪認該等
      違規並非異議人所為。原處分機關未能詳予審酌，逕依道
      路交通管理處罰條例裁處受處分人，自有未洽。原處分中
      監違字第裁六○─ＧＱ0000000、Ｇ四Z○○二三
      九三、Ｇ四Ｚ○○一七四三、Ｇ00000000號等四
      件裁決書，應予撤銷，並由本院另為不罰之諭知。
四、次按道路交通管理處罰條例第八十七條第一項規定：受處分
    人不服第八條主管機關所為之處罰，得於接到裁決書之翌日
    起二十日內，向管轄地方法院聲明異議。查本件其餘異議之
    中監違字第裁六○─ＢＣ0000000、Ｇ000000
    00、Ｇ00000000、Ｇ00000000、Ｇ00
    000000號等五件裁決書，起初雖向異議人之舊址（臺
    中市○○街一一二號七樓）送達，惟嗣後即發現異議人已遷
    移至臺北市松山區○○○路○段二九一巷二○弄十四號之情
    ，從而重新對異議人之新址（臺北市松山區○○○路○段二
    九一巷二○弄十四號）送達，分別於九十四年十一月七日、
    二十一日、二十五日、二十九日、十二月一日合法送達，均
    有交通部公路總局臺中區監理所送達證書在卷可證。異議人
    遲於九十四年十二月二十七日始向臺中區監理所聲明異議，
    有其聲明異議狀一件存卷可按。查此五件裁決書部分，於加
    計在途期間後，仍已逾二十日期間，故本案對於中監違字第
    裁六○─ＢＣ0000000、Ｇ00000000、Ｇ0
    0000000、Ｇ00000000、Ｇ0000000
    0號等五件裁決書之異議部分，其異議不適法，應予駁回。
五、據上論斷，應依道路交通管理處罰條例第八十七條第二項、
    道路交通案件處理辦法第二十條前段、第十八條前段，裁定
    如主文。
中    華    民    國    95    年    5     月    15    日
                             臺灣臺中地方法院交通法庭
                                   法  官  林念祖
右正本證明與原本無異。
如不服本裁定應於送達後五日內向本院提出抗告狀。
                                   書記官  謝明倫
中    華    民    國    95    年    5     月    16    日


司法院資訊處製作；財團法人民間司法改革基金會備份。
